zh-TW: 煞車系統類型: 離心式; 數位控制; 雙重 (磁力與離心力); 混合式; 磁力式; 機械式; 無; 其他
it: Tipo di sistema frenante: Centrifugo; Controllo digitale; Doppio (magnetico e centrifugo); Ibrido; Magnetico; Meccanico; Nessuno; Altro
sv: Bromssystemtyp: Centrifugal; Digital styrning; Dubbel (magnetisk och centrifugal); Hybrid; Magnetisk; Mekanisk; Ingen; Övrigt
ja: ブレーキシステムタイプ: 遠心力; デジタル制御; デュアル (マグネットおよび遠心力); ハイブリッド; マグネット; メカニカル; なし; その他
th: ประเภทระบบเบรก: แรงเหวี่ยง; การควบคุมแบบดิจิทัล; คู่ (แม่เหล็กและแรงเหวี่ยง); ไฮบริด; แม่เหล็ก; เชิงกล; ไม่มี; อื่นๆ
pt-PT: Tipo de sistema de travagem: Centrífugo; Controlo digital; Duplo (magnético e centrífugo); Híbrido; Magnético; Mecânico; Nenhum; Outro
el: Τύπος συστήματος πέδησης: Φυγοκεντρικό; Ψηφιακού ελέγχου; Διπλό (μαγνητικό και φυγοκεντρικό); Υβριδικό; Μαγνητικό; Μηχανικό; Κανένα; Άλλο
sl-SI: Vrsta zavornega sistema: Centrifugalno; Digitalni nadzor; Dvojno (magnetno in centrifugalno); Hibridno; Magnetno; Mehansko; Brez; Drugo
vi: Loại hệ thống phanh: Ly tâm; Điều khiển kỹ thuật số; Kép (từ tính và ly tâm); Lai; Từ tính; Cơ học; Không; Khác
nb: Bremsesystemtype: Sentrifugal; Digital kontroll; Dobbel (magnetisk og sentrifugal); Hybrid; Magnetisk; Mekanisk; Ingen; Annet
hr-HR: Vrsta kočionog sustava: Centrifugalni; Digitalno upravljanje; Dvostruki (magnetski i centrifugalni); Hibridni; Magnetski; Mehanički; Bez kočionog sustava; Ostalo
nl: Remsysteem type: Centrifugaal; Digitale bediening; Dubbel (magnetisch en centrifugaal); Hybride; Magnetisch; Mechanisch; Geen; Overig
cs: Typ brzdového systému: Odstředivý; Digitální řízení; Dvojitý (magnetický a odstředivý); Hybridní; Magnetický; Mechanický; Žádný; Jiné
ko: 브레이크 시스템 유형: 원심식; 디지털 제어식; 듀얼(자기식 및 원심식); 하이브리드; 자기식; 기계식; 없음; 기타
ru: Тип тормозной системы: Центробежная; Цифровое управление; Двойная (магнитная и центробежная); Гибридная; Магнитная; Механическая; Нет; Другое
bg-BG: Тип спирачна система: Центробежна; Цифрово управление; Двойна (магнитна и центробежна); Хибридна; Магнитна; Механична; Няма; Други
da: Type af bremsesystem: Centrifugal; Digital styring; Dobbelt (magnetisk og centrifugal); Hybrid; Magnetisk; Mekanisk; Ingen; Andet
es: Tipo de sistema de frenos: Centrífugo; Control digital; Doble (magnético y centrífugo); Híbrido; Magnético; Mecánico; Ninguno; Otro
de: Bremssystemtyp: Fliehkraft; Digitale Steuerung; Dual (magnetisch und Fliehkraft); Hybrid; Magnetisch; Mechanisch; Keine; Sonstige
lt-LT: Stabdžių sistemos tipas: Išcentrinis; Skaitmeninis valdymas; Dvigubas (magnetinis ir išcentrinis); Hibridinis; Magnetinis; Mechaninis; Nėra; Kitas
pl: Typ układu hamulcowego: Odśrodkowy; Sterowanie cyfrowe; Podwójny (magnetyczny i odśrodkowy); Hybrydowy; Magnetyczny; Mechaniczny; Brak; Inne
tr: Fren sistemi tipi: Santrifüj; Dijital kontrol; Çift (manyetik ve santrifüj); Hibrit; Manyetik; Mekanik; Yok; Diğer
en: Brake system type: Centrifugal; Digital control; Dual (magnetic and centrifugal); Hybrid; Magnetic; Mechanical; None; Other
sk-SK: Typ brzdového systému: Odstredivý; Digitálne ovládanie; Dvojitý (magnetický a odstredivý); Hybridný; Magnetický; Mechanický; Žiadny; Iný
zh-CN: 制动系统类型: 离心式; 数字控制; 双重（磁力加离心）; 混合; 磁力式; 机械式; 无; 其他
fr: Type de système de freinage: Centrifuge; Commande numérique; Double (magnétique et centrifuge); Hybride; Magnétique; Mécanique; Aucun; Autre
pt-BR: Tipo de sistema de freio: Centrífugo; Controle digital; Duplo (magnético e centrífugo); Híbrido; Magnético; Mecânico; Nenhum; Outro
fi: Jarrujärjestelmän tyyppi: Keskipako; Digitaalinen ohjaus; Kaksinkertainen (magneettinen ja keskipako); Hybridi; Magneettinen; Mekaaninen; Ei mitään; Muu
hu: Fékrendszer típusa: Centrifugális; Digitális vezérlésű; Kettős (mágneses és centrifugális); Hibrid; Mágneses; Mechanikus; Nincs; Egyéb
ro-RO: Tipul sistemului de frânare: Centrifugal; Control digital; Dublu (magnetic și centrifugal); Hibrid; Magnetic; Mecanic; Niciunul; Altele